【裁判字號】    90,易,1123
【裁判日期】    900605
【裁判案由】    竊盜
【裁判全文】
臺灣臺中地方法院刑事判決                          九十年度易字第一一二三號
    公  訴  人  台灣台中地方法院檢察署檢察官
    被      告  丁○○
右列被告因竊盜案件，經檢察官提起公訴（九十年度偵字第一八一四號），本院判決
如左：
    主  文
丁○○踰越牆垣竊盜，累犯，處有期徒刑參月，如易科罰金，以參佰元折算壹日。。
    事  實
一、丁○○前因竊盜案件，經本院於民國（下同）八十八年五月年間判處有期徒刑六
    月，嗣於八十九年一月八日執行完畢；又於八十九年十二月間再因竊盜案件，經
    本院判處有期徒刑八月（現本案執行中），猶不知悔悟警惕，復基於意圖為自己
    不法所有之犯意，於九十年一月十一日十五時四十分許，踰越台中市○區○○路
    三七一巷十五號南寶樹脂化學工廠股份有限公司（以下簡稱：南寶樹脂公司）之
    牆垣，而侵入該公司二樓，竊取窗框上之鋁門窗九片，得手後，正欲離去之際，
    為該公司管理員乙○○及其友人甲○○、高清翔發覺，報警查獲。
二、案經台中市警察局第三分局移送臺灣台中地方法院檢察署檢察官偵查起訴。
    理  由
一、訊據被告丁○○就其在上開南寶樹脂公司二樓，拿取鋁門窗，經證人甲○○、乙○○發覺後，報警查獲壹節，供承不諱，惟矢口否認竊盜犯行，辯稱︰伊是檢拾
    破銅爛鐵，以為該鋁門窗是廢棄物，伊並非偷竊云云，經查：
    （一）證人丙○○（現場查獲員警）到庭具結證稱：「該工廠雖然沒有人營業，
          但是，還是有人看守，且窗戶是在窗框裡面。且乙○○是受僱南寶公司，
          應該不是不要的」等語（見本院九十年五月四日審判筆錄第三頁）；另證
          人甲○○證稱：「乙○○是守衛，他說若不送法辦，公司會說乙○○是自
          盜。工廠裡面有大機器，工廠還是要的。那個工廠是廢棄工廠，但是裡面
          還有機器，但是有請乙○○在看守」（見本院九十年五月二十二日審判筆
          錄第二頁），且證人乙○○亦證稱：「工廠裡面有大機器，那些鋁門窗是
          被人家拆下來的」等語（見本院九十年五月二十二日審判筆錄第三頁），
          此外復有現場照片、贓物認領保管收據在卷可參。第按鋁門窗係有用途及
          有價值之物品，且安置在有人看守之被害人南寶樹脂公司工廠二樓之窗框
          上，其非棄置在垃圾場內，其客觀上並無令人誤認為他人拋棄之廢棄物情
          狀，綜上各情，參互證人證詞以觀，被告所辯稱係廢棄物乙情，委不足採
          。
    （二）次查證人甲○○到庭具結證稱：「我當時去乙○○那裡，我是去照顧他，
          他當時是南寶樹脂的管理員，他說有人偷工廠的東西，我就到工廠那裡看
          ，鋁門窗就不見了幾塊，之後，那天下午，我到鄰長家泡茶，我向他提起
          這件事，後來，我們看工廠，就發現二樓的鋁門窗都不見，當時有看到一
          個人影，我就到工廠去查看，就看到被告在整理已拆下的鋁門窗。原先鋁
          門窗都是在框架上的。被告當時說他沒有錢，且機車被罰，沒有錢繳納，
          並說要原諒他，乙○○是守衛，他說若不送法辦，公司會說乙○○是自盜
          」等語（見本院九十年五月二十二日審判筆錄第二頁）；另證人乙○○亦
          證稱：「那些鋁門窗是被人家拆下來的‧‧‧被告有將幾片綑好，要拿走
          」等語（見本院九十年五月二十二日審判筆錄第三頁），此核與證人鄒慶
          墻亦證稱：「在二樓工廠偷的。該鋁門窗本來是在窗框上，被被告拆下來
          ，距離窗戶約三、四公尺，被告已將窗戶整理好，被告當天在拆窗戶，被
          正在對面泡茶的甲○○等人看見，他們就報案」（見本院九十年五月四日
          審判筆錄第二頁）等情相符。況依上情節以觀，被告未經許可翻越有人看
          守之被害人南寶樹脂公司工廠圍牆，並進入該工廠二樓，縱使該鋁門窗並
          非被告自窗框上拆下，但依被告捆綁該鋁門窗之行為以觀，被告顯有為自
          己不法所有之犯意甚明，是證人甲○○、乙○○之證述尚非無由，況其等
          又無宿怨，苟非有此事實，亦無陷入牢獄之可能，益證被告前揭所辯非實
          ，此外並有贓物認領保管收據一紙及現場照片四幀附卷可稽。綜上證據及
          證人證詞觀之，被告前揭所辯諸多瑕疵可指，已難盡信，委無足取，其犯
          行洵堪認定，應予依法論科。
二、查被告意圖為自己不法之所有，以踰越南寶樹脂公司圍牆之方式，竊取鋁門窗九
    片，再按竊盜罪既遂與未遂之區別，實務上均採已否移入自已實力友配之下為標
    準（最高法院四十九年台上字第九三九號判例參照），依被告所竊之動產為鋁門
    窗，其性質上可任意攜離，而被告將上開業已竊取之鋁門窗捆綁成束，亦據證人
    乙○○到庭結證無訛，故實質上已達於移入被告實力支配之下，被告雖尚未離開
    ，但已達於移入自己權力支配，應認已達既遂階段，至其後雖未逃離現場即被緝
    獲，仍無妨於該罪之成立。核被告前揭所為，係犯刑法第三百二十一條第一項第
    二款之之踰越牆垣竊盜罪。再查被告丁○○前因竊盜案件，經本院於八十八年五
    月年間判處有期徒刑六月，於八十九年一月八日執行完畢之事實，業經被告供明
    在卷，並有臺灣高等法院被告全國前案紀錄表及臺灣台中地方法院檢察署刑案資
    料查註紀錄表各一紙在卷可稽，其於執行完畢後五年以內再犯有期徒刑以上之本
    罪，應依刑法第四十七條累犯之規定加重其刑。爰審酌被告貪圖不法利益，竊取
    他人鋁門窗之動機，及其行竊手段、所竊得之財物、所生損害，與被告經查獲後
    於偵審中，皆同聲否認所涉犯行，為求卸責，皆一昧掩飾犯行，未見悔意，因此
    ，為維法律秩序之基本原則及尊嚴，發揮法院具體個案之判決導正社會現象之功
    能，本院認被告飾詞圖脫不知悔悟，並審酌被告犯罪情形等一切情狀，量處如主
    文所示之刑，再被告行為後，刑法第四十一條易科罰金之標準已於九十年一月十
    日公布施行，於同年月十二日生效，比較新舊法，其易科罰金之標準，以新法較
    有利於被告，是行為人犯後法律已有變更，依刑法第二條第一項前段之規定，應
    適用最有利於行為人之法律，併依修正後刑法第四十一條第一項前段之規定諭知
    易科罰金之折算標準。
三、據上論斷，應依刑事訴訟法第二百九十九條第一項前段，刑法第二條第一項前段
    、第三百二十一條第一項第二款、第四十七條、第四十一條第一項前段，罰金罰
    鍰提高標準條例第一條前、第二條判決如主文。
本案經檢察官林蓉蓉到庭執行職務。
中      華      民      國    九十      年      六      月      五      日
                                臺灣臺中地方法院刑事第六庭
                                        法  官 楊  熾  光
右正本證明與原本無異。
如不服本判決，應於送達後十日內向本院提出上訴狀 （須附繕本） ，上訴於台灣高等
法院台中分院。
                                   書記官
中      華      民      國    九十      年      六      月      五      日
附錄本判決論罪之法條：
刑法第三百二十條第一項：
意圖為自己不法之所有或第三人不法之所有，而竊取他人之動產者，為竊盜罪，處五
年以下有期徒刑、拘役或五百元以下罰金。


司法院資訊處製作；財團法人民間司法改革基金會備份。
